【裁判字號】    98,上訴,371
【裁判日期】    980527
【裁判案由】    違反槍砲彈藥刀械管制條例
【裁判全文】
臺灣高等法院臺南分院刑事判決  九十八年度上訴字第三七一號
上訴人
即被告  甲○○
指定辯護人  本院公設辯護人 乙○○
上列上訴人因違反槍砲彈藥刀械管制條例案件，不服臺灣嘉義地
方法院九十七年度訴字第九六二號中華民國九十八年一月二十三
日第一審判決（起訴案號：臺灣嘉義地方法院檢察署九十七年度
偵字第六九七二號），提起上訴，本院判決如下：
    主    文
上訴駁回。
    事    實
一、甲○○前於民國（下同）九十二年間，因施用毒品案件，經
    臺灣嘉義地方法院九十二年度簡字第一五０八號判處有期徒
    刑三月確定，於九十三年六月十六日易科罰金執行完畢。猶
    不知悔改，明知可發射子彈具殺傷力之槍枝為管制物品，未
    經主管機關許可不得持有，竟於九十五年七月間某日，在嘉
    義縣民雄鄉某工地，拾獲具殺傷力仿COLT廠MKIV/SERIES'90
    型半自動手槍之改造手槍一枝（槍枝管制編號000000
    0000號、含彈匣一個），並自該日起，未經許可而持有
    上開槍枝，並將之藏放在嘉義縣中埔鄉鹽館村溪洲仔一號住
    所，嗣又改藏放在嘉義市○區○○街一一九巷四號居所內。
    於九十七年十月二日晚間十時三十分許，因另案通緝為警緝
    獲，在其上揭居所扣得具殺傷力之改造手槍一枝（含彈匣一
    個），始知上情。
二、案經嘉義縣警察局中埔分局報請臺灣嘉義地方法院檢察署檢
    察官偵查起訴。
    理    由
一、按被告以外之人於審判外之陳述，經當事人於審判程序同意
    作為證據，法院審酌該言詞陳述或書面陳述作成時之情況，
    認為適當者，亦得為證據。當事人、代理人或辯護人於法院
    調查證據時，知有第一百五十九條第一項不得為證據之情形
    ，而未於言詞辯論終結前聲明異議，視為有前項之同意，刑
    事訴訟法第一百五十九條之五定有明文。查本件認定事實所
    引用之證據，經本院於審理時提示被告甲○○及其辯護人均
    表示無意見，迄於言詞辯論終結前亦未聲明異議，可認為同
    意作為證據，且被告於本院審理時承認持有槍枝，本院審酌
    採納該等傳聞證據，無礙被告與辯護人等於程序上之彈劾詰
    問權利，認前開傳聞證據，合於刑事訴訟法第一百五十九條
    之四、之五等規定，因而具備證據能力，合先敘明。
二、上揭犯罪事實，業據被告甲○○於警詢、偵查中、原審及本
    院審理時坦承不諱（見警卷第五至六頁、偵查卷第十頁、一
    審卷第四十三頁、本院卷第四十一頁），並有搜索同意書、
    搜索暨扣押筆錄、扣押物品收據、扣押物品目錄、嘉義縣警
    察局槍枝初步檢視報告表、槍枝初步檢視承辦人員履歷資料
    各一份，及槍枝初步檢視照片六張、查獲現場照片六張在卷
    足稽（見警卷第八至二十頁），復有如犯罪事實欄所載之具
    有殺傷力改造手槍一枝（含彈匣一個）扣案可證。上開槍枝
    經原審當庭勘驗，其滑套可拉開，扳機擊發功能、保險功能
    均正常，插銷略微鬆動但不影響其功能（見一審卷第四十四
    頁）；再送請內政部警政署刑事警察局以性能檢驗法鑑驗結
    果：「送鑑手槍一枝（槍枝管制編號0000000000
    號），認係改造手槍，由仿COLT廠MKIV/SERIES'90型半自動
    手槍製造之槍枝，換裝土造金屬槍管固定銷、槍管而成，擊
    發功能正常，可供擊發適用子彈，認具殺傷力。」有內政部
    警政署刑事警察局九十七年十月三十一日刑鑑字第09701533
    37號鑑驗書一份在卷足憑。被告自白與事實相符，本案事證
    明確，被告犯行堪以認定，應依法論科。
三、核被告所為，係違反槍砲彈藥刀械管制條例第八條第四項未
    經許可，持有可發射子彈具有殺傷力之改造手槍罪。被告前
    因施用毒品案件，經原審九十二年度簡字第一五０八號判處
    有期徒刑三月確定，於九十三年六月十六日易科罰金執行完
    畢等情，有臺灣高等法院被告前案紀錄表附卷可憑，於五年
    內故意再犯本件有期徒刑以上之罪，應依刑法第四十七條第
    一項規定，論以累犯，並加重其刑。原審審酌被告國中畢業
    之智識程度；離婚、二名子女，從事油漆工作、月入一萬五
    千元至二萬元之生活狀況；未經許可持有槍枝對社會治安之
    潛在危險；及持有之數量、期間；暨犯罪後坦承犯行之態度
    等一切情狀，適用槍砲彈藥刀械管制條例第八條第四項、刑
    法第十一條前段、第四十七條第一項、第四十二條第三項、
    第三十八條第一項第一款，量處有期徒刑年貳月，併科罰
    金新臺幣伍萬元，並就罰金部分諭知如易服勞役以新臺幣壹
    仟元折算壹日，以資懲儆。其持有本案手槍之行為繼續至九
    十七年十月二日為警查獲時止，為繼續犯，其行為終了於九
    十六年四月二十四日之後，無中華民國九十六年罪犯減刑條
    例之適用，附予敘明。扣案改造手槍一枝（槍枝管制編號：
    0000000000號、含彈匣一個）具殺傷力，係屬違
    禁物，依刑法第三十八條第一項第一款宣告沒收。本院經核
    原判決認事用法，均無不合，量刑亦屬妥適。被告上訴，指
    摘原判決量刑過重，為無理由，應予駁回。
四、據上論斷，應依刑事訴訟法第三百六十八條，判決如主文。
本案經檢察官郭珍妮到庭執行職務。
中    華    民    國    98    年    5     月    27    日
                  刑事第一庭審判長法官  黃  崑  宗
                                  法官  王  明  宏
                                  法官  蔡  長  林
以上正本證明與原本無異。
如不服本判決應於收受送達後10日內向本院提出上訴書狀，其未
敘述上訴理由者，並得於提起上訴後10日內向本院補提理由書（
均須按他造當事人之人數附繕本）「切勿逕送上級法院」。
                                書記官  李  培  薇
中    華    民    國    98    年    5     月    27    日
附錄本案論罪科刑法條全文：
槍砲彈藥刀械管制條例第八條第四項：
  未經許可，持有、寄藏或意圖販賣而陳列第一項所列槍枝者，
處三年以上十年以下有期徒刑，併科新臺幣七百萬元以下罰金。


司法院資訊處製作；財團法人民間司法改革基金會備份。
